臺灣彰化地方法院刑事判決　　　　 　 　96年度訴字第1964號
公　訴　人　臺灣彰化地方法院檢察署檢察官
被　　　告　甲○○
上列被告因違反毒品危害防制條例案件，經檢察官提起公訴（96
年度毒偵字第4642號），於本院準備程序中，被告就被訴事實為
有罪之陳述，經裁定改行簡式審判程序，本院判決如下：
    主  文
甲○○施用第一級毒品，累犯，處有期徒刑拾月。扣案之第一級
毒品海洛因壹包（毛重零點貳公克）沒收銷燬之。
    犯罪事實
一、甲○○前因施用毒品案件，經臺灣臺中地方法院檢察署檢察
    官送觀察、勒戒後，認無繼續施用毒品之傾向，於民國91年
    2 月25日執行完畢釋放，並由臺灣臺中地方法院檢察署檢察
    官於同日以91年度毒偵緝字第20號為不起訴處分確定。又於
    92年間因施用毒品案件，經送觀察、勒戒後，認有繼續施用
    毒品之傾向，經裁定續送強制戒治，嗣因毒品危害防制條例
    於93年1 月9 日修正免予執行而出所，其刑責部分則經本院
    以92年度訴字第951 號判處有期徒刑10月確定。再因犯竊盜
    案件，經本院以92年度易字第784 號判處有期徒刑10月確定
    。上開2 案並經定應執行刑為有期徒刑1 年7 月，入監執行
    後獲假釋，甫於95年3 月29日因保護管束期滿未經撤銷，視
    為執行完畢。詎仍未戒除毒癮，復於基於施用第一級毒品海
    洛因之犯意，於96年9 月8 日某時，在其彰化縣彰化市○○
    ○路462 巷37弄1 號之居所，以將第一級毒品海洛因粉末置
    入注射針筒內加水後，再以針筒注射手臂血管之方式，施用
    第一級毒品海洛因1 次。嗣於96年9 月11日14時30分許，在
    彰化縣和美鎮○○路210 巷口，為警執行搜索查獲，並扣得
    第一級毒品海洛因1 包（毛重0.2 公克），且經採集其尿液
    送驗結果，呈嗎啡陽性反應，始查知上情。
二、案經彰化縣警察局移送臺灣彰化地方法院檢察署檢察官偵查
    起訴。
    理  由
一、按除被告所犯為死刑、無期徒刑、最輕本刑為3 年以上有期
    徒刑之罪或高等法院管轄第1 審案件者外，於前條第1 項程
    序進行中，被告先就被訴事實為有罪之陳述時，審判長得告
    知被告簡式審判程序之旨，並聽取當事人、代理人、辯護人
    及輔佐人之意見後，裁定進行簡式審判程序；除簡式審判程
    序及簡易程序案件外，第1 審應行合議審判，刑事訴訟法第
    273 條之1 第1 項、第284 條之1 分別定有明文。本件被告
    甲○○所涉係死刑、無期徒刑、最輕本刑為3 年以上有期徒
    刑之罪或高等法院管轄第1 審案件以外之罪，並於本院行準
    備程序時就被訴事實為有罪之陳述，本院合議庭依前揭規定
    ，經評議結果，裁定改由受命法官獨任行簡式審判程序。
二、上開犯罪事實，業據被告甲○○於本院審理時坦承不諱，又
    被告經警採集其尿液送驗結果，確呈嗎啡陽性反應，有彰化
    縣警察局刑警大隊偵一隊委託檢驗尿液代號與真實姓名對照
    認證單及詮昕科技股份有限公司於96年9 月28日出具之濫用
    藥物尿液檢驗報告各1 紙附卷可稽。又扣案之白色粉末1 包
    ，經檢驗結果，係屬海洛因（毛重0.2 公克），亦有彰化縣
    警察局毒品初步檢驗報告書1 紙存卷可參，此外復有該海洛
    因1 包扣案可資佐證，足徵被告之自白確與事實相符，堪以
    採信。本件事證明確，被告犯行洵堪認定，應依法論科。
三、核被告甲○○所為，係犯毒品危害防制條例第10條第1 項之
    施用第一級毒品罪。被告持有第一級毒品進而施用，其持有
    第一級毒品之低度行為，應為其施用第一級毒品之高度行為
    吸收，不另論罪。查被告前因施用第一級毒品案件，經本院
    以92年度訴字第951 號判處有期徒刑10月確定；且因犯竊盜
    案件，經本院以92年度易字第784 號判處有期徒刑10月確定
    ，上開2 案並經定應執行刑為有期徒刑1 年7 月，入監執行
    後獲假釋，甫於95年3 月29日因保護管束期滿未經撤銷，視
    為執行完畢等情，有臺灣高等法院被告前案紀錄表、臺灣彰
    化地方法院檢察署刑案資料查註紀錄表各1 份在卷可憑，其
    於有期徒刑執行完畢後，5 年內故意再犯本件有期徒刑以上
    之罪，為累犯，應依刑法第47條第1 項之規定加重其刑。爰
    審酌被告之素行，及考量其施用毒品之動機、目的、方法、
    不知珍惜身體、所生危害，暨犯後坦承犯行之態度等一切情
    狀，量處如主文所示之刑，以示懲儆。又扣案之海洛因1 包
    （毛重0.2 克），係屬第一級毒品，應依毒品危害防制條例
    第18條第1 項前段規定沒收銷燬之。另扣案之SIM 卡1 張，
    依國內電信公司定型化契約之約定，晶片卡之所有權仍屬電
    信公司所有，申請人僅因承租門號而取得使用權，非屬被告
    所有之物，且非屬違禁物，核與沒收之要件不符，爰不予宣
    告沒收。
據上論斷，應依刑事訴訟法第273 條之1 第1 項、第299 條第1
項前段，毒品危害防制條例第10條第1 項、第18條第1 項前段，
刑法第11條前段、第47條第1 項，判決如主文。
本案經檢察官黃淑媛到庭執行職務。
中　　華　　民　　國　　96　　年　　10　　月　　31　　日
　                刑事第一庭          法  官  郭麗萍
以上正本證明與原本無異。
如不服本判決，應於判決送達後10日內，向本院提出上訴書狀，
上訴書狀應「敘述具體上訴理由」，並按他造當事人之人數附繕
本。「切勿逕送上級法院」。
中　　華　　民　　國　　96　　年　　11　　月　　 1　　日
                                      書記官   張子涵
附錄本案論罪科刑法條全文：
毒品危害防制條例第10條
施用第一級毒品者，處 6 月以上 5 年以下有期徒刑。
施用第二級毒品者，處 3 年以下有期徒刑。
毒品危害防制條例第18條
查獲之第一、二級毒品及專供製造或施用第一、二級毒品之器具
，不問屬於犯人與否，均沒收銷燬之；查獲之第三、四級毒品及
製造或施用毒品之器具，無正當理由而擅自持有者，均沒入銷燬
之。但合於醫藥、研究或訓練之用者，得不予銷燬。
前項合於醫藥、研究或訓練用毒品或器具之管理辦法，由法務部
會同行政院衛生署定之。
